臺灣臺北地方法院刑事判決　　　　　　　　　　　　九十三年度訴字第三五二號
　　公　訴　人　臺灣臺北地方法院檢察署檢察官
　　被　　　告　甲○○
右列被告因毒品危害防制條例案件，經檢察官提起公訴（九十三年度毒偵字第三四一
號），被告於準備程序期日為有罪之陳述，經本院裁定由受命法官獨任進行審判程序
，並判決如左：
    主  文
甲○○施用第一級毒品，處有期徒刑捌月；扣案第一級毒品海洛因壹包（淨重零點伍
捌公克、包裝重零點貳壹公克），沒收銷燬之。又連續施用第二級毒品，處有期徒刑
柒月。應執行有期徒刑壹年貳月，扣案第一級毒品海洛因壹包（淨重零點伍捌公克、
包裝重零點貳壹公克），沒收銷燬之。
    事  實
一、甲○○前因施用毒品案件，經檢察官聲請法院裁定送觀察勒戒後，認有繼續施用
    毒品傾向，又經檢察官聲請法院裁定令入戒治處所為強制戒治，迄強制戒治期滿
    ，始經臺灣士林地方法院檢察署檢察官於民國八十八年十月十二日以八十八年度
    戒毒偵字第一二號為不起訴處分確定；詎其猶不知悔改，復基於施用第一級毒品
    海洛因之犯意，於九十二年十一月二十五日，在臺中縣大甲鎮某工寮內，以捲入
    香煙內施用之方式，施用第一級毒品海洛因一次；另基於施用第二級毒品甲基安
    非他命之概括犯意，先後於九十二年十一月十八日、同年月二十一日，在前揭臺
    中縣大甲鎮某工寮內，以火在鋁箔紙下方燒烤而吸食其霧氣之方式，連續施用第
    二級毒品甲基安非他命二次。嗣於九十二年十一月二十五日下午四時五十分許，
    在臺北縣汐止市○○路一六０號六樓之一處為警查獲，並扣得其所有為供己施用
    而放置於皮夾內之第一級毒品海洛因一包（淨重０‧五八公克、包裝重０‧二一
    公克，起訴書誤載為淨重０‧五公克），所採集之尿液經送驗結果，並呈嗎啡、
    可待因及安非他命、甲基安非他命陽性反應，始悉上情。
二、案經臺北市政府警察局內湖分局報請臺灣士林地方法院檢察署檢察官呈請臺灣高
    等法院檢察署檢察長核轉臺灣臺北地方法院檢察署檢察官偵查起訴。
    理  由
一、右揭犯罪事實，業據被告甲○○於偵、審中均坦承不諱，且被告為警查獲時所採
    集之尿液經送檢驗結果，確呈嗎啡、可待因及安非他命、甲基安非他命陽性反應
    ，復有明生生物科技股份有限公司濫用藥物檢體檢驗報告書一份附卷可稽，而其
    為警查獲時所扣得之白粉一包確含第一級毒品海洛因成分，淨重則為０‧五八公
    克、包裝重０‧二一公克，亦有法務部調查局鑑定通知書一份在卷為憑，堪認被
    告之自白與事實相符。又被告前因施用毒品案件，經檢察官聲請法院裁定送觀察
    勒戒後，認有繼續施用毒品傾向，又經檢察官聲請法院裁定令入戒治處所為強制
    戒治，迄強制戒治期滿，始經臺灣士林地方法院檢察署檢察官於八十八年十月十
    二日以八十八年度戒毒偵字第一二號為不起訴處分並確定在案，有該不起訴處分
    書及臺灣高等法院被告全國前案紀錄表各一份在卷可佐，是被告於經檢察官為不
    起訴處分後五年內再犯本案毒品危害防制條例第十條之罪，依修正後毒品危害防
    制條例第二十三條第二項前段規定（詳後述），自應依法追訴並論科。是本案事
    證已臻明確，被告上開犯行，均堪認定。
二、按被告前開施用第一、二級毒品行為後，毒品危害防制條例業經立法院修正，經
    總統於九十二年七月九日以華總一義字第０九二００一二一九三０號令公布，並
    自九十三年一月九日起施行，而依修正後毒品危害防制條例第三十五條第一項第
　　一款規定，於該條例修正施行前繫屬之施用毒品案件，於修正施行後，適用修正
    後之規定，其中偵查中之案件，應由檢察官依修正後規定處理之規定，同條第二
    項並規定，前項情形，依修正前之規定有利於行為人者，仍應適用最有利於行為
    人之法律律，且以該條文所適用範圍既包括偵查中案件檢察官應依修正後規定處
    理之情形，該規定所謂繫屬與否，應指在該條例修正施行前已經查獲且移送檢察
    官偵查而繫屬中之案件，此時即有該規定之適用；是本件被告既係在該條例修正
    施行前之九十二年十一月二十六日即已繫屬於臺灣士林地方法院檢察署，本案即
    應適用該條例第三十五條規定，且觀諸修正前、後毒品危害防制條例第二十三條
    第二項規定之內容，關於前經強制戒治執行完畢而由檢察官為不起訴處分後，五
    年以內再犯第十條之罪者均應依法追訴，且被告所犯該條例第十條第一、二項施
    用第一、二級毒品罪刑之規定亦無變更，其各該犯行即無新舊法比較之問題而均
    應適用裁判時即修正後毒品危害防制條例之規定，合先敘明。是核被告所為，係
    犯修正後毒品危害防制條例第十條第一項施用第一級毒品罪及同條例第十條第二
    項施用第二級毒品罪。其施用第一級毒品及第二級毒品前各該持有之低度行為，
    分別為其後施用之高度行為所吸收，均不另論罪。被告所為先後二次施用第二級
    毒品甲基安非他命之犯行，時間緊接，方法相同，觸犯構成要件相同之罪名，顯
    係基於概括犯意反覆為之，為連續犯，應依刑法第五十六條規定論以一罪，並加
    重其刑。又被告所犯上開二罪，犯意各別，行為殊異，罪名不同，應分論併罰。
    爰審酌被告如前述，曾因施用毒品案件法院裁定觀察勒戒後，認有繼續施用毒品
    傾向而再經裁定入戒治處所為強制戒治，嗣強制戒治期滿始經檢察官為不起訴處
    分確定，有臺灣高等法院被告全國前案紀錄表一份可參，其猶不知悔悟再為本案
    犯行，惡性非輕，但其犯後均已坦承犯行，所施用第一級毒品海洛因僅一次，施
    用第二級毒品甲基安非他命部分則為二次，情節均屬輕微，及施用毒品犯罪原具
    自戕性格、犯罪動機、手段等一切情狀，分別量處如主文所示之刑，並定其應執
    行之刑，以示懲儆。末查，扣案海洛因一包（淨重０‧五八公克、包裝重０‧二
    一公克），為毒品危害防制條例第二條第二項第一款所指之第一級毒品，依同條
    例第十八條第一項前段規定，應併予諭知沒收銷燬之。
據上論斷，應依刑事訴訟法第二百七十三條之一第一項、第二百九十九條第一項前段
，修正後毒品危害防制條例第十條第一項、第二項、第十八條第一項前段、第二十三
條第二項，刑法第十一條前段、第五十六條、第五十一條第五款，判決如主文。
中　　　華　　　民　　　國　　九十三　　年　　　五　　　月　　 十四 　　日
                            臺灣臺北地方法院刑事第十六庭
                                法　官　林麗真
右正本證明與原本無異。
如不服本判決，應於送達後十日內向本院提出上訴狀(須附繕本)，上訴於台灣高等
法院台中分院。
                                書記官  張汝琪
中　　　華　　　民　　　國　　九十三　　年　　　五　　　月　　 十九 　　日
附錄本案論罪科刑法條全文：
毒品危害防制條例第十條
施用第一級毒品者，處六月以上五年以下有期徒刑。
施用第二級毒品者，處三年以下有期徒刑。
